【裁判字號】    89,上易,2776
【裁判日期】    900104
【裁判案由】    傷害
【裁判全文】
臺灣高等法院臺中分院刑事判決                  八十九年度上易字第二七七六號
    上  訴  人  臺灣彰化地方法院檢察署檢察官
    被      告  甲○○
右上訴人因被告傷害案件，不服臺灣彰化地方法院八十九年度易字第一三八八號中華
民國八十九年十月十三日第一審判決（起訴案號：臺灣苗栗地方法院檢察署八十九年
度偵字第六一一八號），提起上訴，本院判決如左：
      主  文
上訴駁回。
      事  實
一、本案經本院審理結果，認第一審判決認事用法及量刑並無不當，應予維持，並引
    用第一審判決書記載之事實、證據及理由（如附件）。
二、檢察官據告訴人乙○○請求上訴意旨略以原審判決量刑過輕（上訴書誤載為量刑
    過青），指摘原審判決不當。惟查：原審判決業已審酌「被告犯罪之動機、目的
    、方法、手段、智識程度及被告犯本案前，未有犯罪記錄，品行尚稱良好，但為
    細故，竟於深夜之際，砍傷告訴人，除造成告訴人身中多刀而受傷外，更已侵害
    告訴人居家之生活安寧，所生危害不輕，及其犯後已坦認犯行等一切情狀」，據
    以量處被告有期徒刑伍月，並諭知易科罰金之折算標準，其量刑尚稱妥適，檢察
    官據告訴人請求上訴意旨認原審判決量刑過輕，為無理由，應予駁回。
三、據上論斷，應依刑事訴訟法第第三百七十三條、第三百六十八條，判決如主文。
本案經檢察官丙○○到庭執行職務
中       華       民       國     九十     年     一     月     四      日
                                  臺灣高等法院臺中分院刑事第三庭
                                        審判長法  官  方  艤  駐
                                              法  官  劉  連  星
                                              法  官  胡  忠  文
右正本證明與原本無異。
不得上訴。
                                              書記官  粘  銘  環
中       華       民       國     九十     年     一     月     五      日
刑法第二百七十七條
傷害人之身體或健康者，處三年以下有期徒刑，拘役或一千元以下罰金。
犯前項之罪，因而致人於死者，處無期徒刑或七年以上有期徒刑，致重傷者，處三年
以上，十年以下有期徒刑。
                                          Ｃ
臺灣彰化地方法院刑事判決                        八十九年度易字第一三八八號
    公  訴  人  臺灣彰化地方法院檢察署檢察官
    被      告  甲○○  男四十七歲（民國○○○年○月○日生）業農
                        住彰化縣和美鎮○○里○○路五十八號
                        身分證統一編號：Ｎ一七八二九六五號
右列被告因傷害案件，經檢察官提起公訴 (八十九年度偵字第六一一八號)，本院判
決如左︰
    主  文
甲○○傷害人之身體，處有期徒刑伍月，如易科罰金，以參佰元折算壹日。
未扣案之鐮刀壹把沒收。
    事  實
一、甲○○因故與乙○○素不睦，竟於八十九年八月九日凌晨三點許，基於傷害人身
    體之故意，至乙○○位於線西鄉○○村○○路一七七號住處找乙○○，乙○○開
    門後，一見係甲○○，趕緊將門關上，然甲○○仍持其所有之鐮刀一把（起訴書
    載為鋸子），迅即伸入門縫往下鋸，致乙○○左手食指撕裂傷、第三指撕裂傷合
    併指肌腱斷裂，並繼續揮砍乙○○，使乙○○再受有右眉及左手臂外側面各有長
    一分裂傷、左前額骨區、前額骨區中央、右眼眶、左頰多處皮下瘀血等傷害，直
    至乙○○逃至同路一六八號黃能波住宅前呼叫，甲○○方罷手。
二、案經乙○○訴請台灣彰化地方法院檢察署檢察官偵查起訴。
    理  由
一、訊據被告甲○○對其右揭犯罪事實坦承不諱，核與告訴人乙○○指訴、證人黃能
    波結證確有聞及被告與告訴人爭執之情節大致相符綦詳，復有醫院之診斷證明書
    一紙附卷可稽，被告犯行堪予認定，應依法予以論科。
二、核被告所為係犯刑法第二百七十七條第一項之傷害罪。爰審酌被告犯罪之動機、
    目的、方法、手段、智識程度，其犯本案前，未有犯罪記錄，品行尚稱良好，但
    為細故，竟於深夜之際，持鐮刀揮砍告訴人，除造成告訴人身中多刀而受傷外，
    更已侵害告訴人居家之生活安寧，所生危害不輕，及其犯後已坦認犯行等一切情
    狀，量處如主文所示之刑，並諭知易科罰金之折算標準，以示懲儆。未扣案之鐮
    刀一把，係被告所有，供其犯本罪所用，應依法併予宣告沒收。
三、據上論斷，應依刑事訴訟法第二百九十九條第一項前段、刑法第二百七十七條第
    一項、第四十一條、第三十八條第一項第二款、罰金罰鍰提高標準條例第一條前
    段、第二條判決如主文。
本案經檢察官郭景銘到庭執行職務。
中    華    民    國    八十九      年      十      月      十三        日
                                    臺灣彰化地方法院刑事第一庭
                                        法      官  葛  永  輝
右正本證明與原本無異。
如不服本判決，應於判決送達後十日內向本院提出上訴狀（須附繕本）。
                                        法院書記官  吳    嘉
中    華    民    國      八十九      年       十      月     十八      日
刑法第二百七十七條
傷害人之身體或健康者，處三年以下有期徒刑，拘役或一千元以下罰金。
犯前項之罪，因而致人於死者，處無期徒刑或七年以上有期徒刑，致重傷者，處三年
以上，十年以下有期徒刑。


司法院資訊處製作；財團法人民間司法改革基金會備份。
